高雄高等行政法院裁定
　　　　　　　　　　　　　九十六年度訴字第一一六號
原　　　告　甲○○
　　　　　　乙○○
被　　　告　台灣台南地方法院
代　表　人　丙○○　院長
上列當事人間因民事事件，原告提起行政訴訟。本院裁定如下：
    主  文
原告之訴駁回。
訴訟費用由原告負擔。
    理  由
一、按「公法上之爭議，除法律別有規定外，得依本法提起行政
    訴訟。」「原告之訴，有左列各款情形之一者，行政法院應
    以裁定駁回之。．．．一、訴訟事件不屬行政法院之權限者
    。．．十、起訴不合程式或不備其他要件者。」分別為行政
    訴訟法第二條、第一百零七條第一項第一款及第十款所明定
    。次按行政法院係掌理行政訴訟審判事務之司法機關，至民
    、刑事訴訟以及公務員瀆職應受懲戒事件，均另有管轄，自
    不在本院職掌範圍以內，合先敘明。
二、原告提起本件行政訴訟，其起訴意旨略謂：原告係訴外人徐
    育杰之債權人，於民事強制執行程序進行時，被告於民國（
    下同）九十三年十一月十九日核發扣押命令，並於九十四年
    一月二十日核發移轉命令。嗣原告依被告核發之九十四年一
    月二十日移轉命令，向第三人日揚科技股份有限公司（下稱
    日揚公司）收取債權時，日揚公司向原告表示九十三年十一
    月十九日之扣押執行命令並未撤銷，不能將債權交予原告。
    原告乃於九十四年一月三十一日具狀請求撤銷被告核發之九
    十三年十一月十九日扣押命令，然被告卻誤將未請求撤銷之
    九十四年一月二十日移轉命令一併撤銷，致原告無從向日揚
    公司收取債權。訴外人徐育杰在日揚公司之月薪為新台幣（
    下同）四五、０００元，另有年終獎金、績效獎金及加班費
    等報酬，因被告誤為撤銷處分，致原告受有損害，乃依行政
    訴訟法第六條及第七條規定提起本件訴訟，聲明求為判決（
    一）被告九十四年二月十六日發文字號南院慶九十三執南字
    第三七七四三號函（即撤銷九十四年一月二十日移轉命令函
    文）之處分應予廢棄（即撤銷）。（二）被告應賠償原告自
    九十三年十一月十九日扣押命令生效起至判決確定日止，債
    務人徐育杰在日揚公司之薪資三分之一及獎金四分之三云云
    。
三、惟我國訴訟制度採二元制訴訟制度，即將民事、刑事審判，
    劃歸普通法院掌理，行政訴訟劃歸行政法院審理。而行政訴
    訟之審判，依前揭行政訴訟法第二條規定：「公法上之爭議
    ，除法律別有規定外，得依本法提起行政訴訟。」亦即行政
    訴訟範圍僅限法律無特別規定之公法爭議事件，若屬民、刑
    事訴訟則應分別向各該管普通法院提起之。復按「當事人或
    利害關係人，對於執行法院強制執行之命令，或對於執行法
    官、書記官、執達員實施強制執行之方法，強制執行時應遵
    守之程序，或其他侵害利益之情事，得於強制執行程序終結
    前，為聲請或聲明異議。但強制執行不因而停止。前項聲請
    及聲明異議，由執行法院裁定之。不服前項裁定者，得為抗
    告。」為強制執行法第十二條所明定。則關於民事執行案件
    之救濟途徑，強制執行法定有由普通法院管轄之規定，自非
    屬行政訴訟範疇。本件原告聲明求為撤銷之被告九十四年二
    月十六日發文字號南院慶九十三執南字第三七七四三號函，
    係被告因實施強制執行程序所核發，倘原告爭執被告誤以其
    九十四年一月三十一日係撤回執行程序而錯發，並主張該函
    應予撤銷，實因民事強制執行程序產生爭執，自應循前揭規
    定以為救濟，尚無從提起行政訴訟之餘地。再者，被告九十
    四年二月十六日發文字號南院慶九十三執南字第三七七四三
    號函係被告實施民事強制執行程序中所為，亦非基於高權所
    為之行政處分，即非屬於行政機關就公法上具體事件所為之
    決定或其他公權力措施，而不屬行政處分，原告對之提起行
    政訴訟，自非適法。
四、又按「提起行政訴訟，得於同一程序中，合併請求損害賠償
    或其他財產上給付。」固為行政訴訟法第七條所明定，惟此
    係以原告提起之行政訴訟合法為前提，方得合併請求被告賠
    償其損害，否則該合併請求賠償之訴，屬不備起訴要件而不
    合法。本件原告提起廢棄（即撤銷）被告九十四年二月十六
    日發文字號南院慶九十三執南字第三七七四三號函之訴，既
    不合法，已如前述，則原告併請求被告賠償原告自九十三年
    十一月十九日扣押命令生效起至判決確定日止，訴外人徐育
    杰在日揚公司之薪資三分之一及獎金四分之三部分，亦屬不
    備起訴要件而不合法。況依原告所述，其損害係因被告執行
    公務產生，核其主張為國家賠償性質。而國家賠償法所規定
    損害賠償之訴，除依該法規定外，適用民事訴訟法之規定，
    此參國家賠償法第十二條規定亦明。故依國家賠償法對國家
    賠償所生公法上爭議，亦應循民事訴訟程序救濟，仍非行政
    訴訟範疇，併此敘明。又本件原告之訴，既經本院從程序上
    予以駁回，其實體上之主張，自無庸審究。
五、依行政訴訟法第一百零七條第一項第一款、第十款、第一百
    零四條、民事訴訟法第九十五條、第七十八條、第八十五條
    第一項前段，裁定如主文。
中　　華　　民　　國　九十六　年　　二　　月　 十四 　日
                  第一庭審判長法  官　呂佳徵
                              法  官　林勇奮
                              法  官  蘇秋津
以上正本係照原本作成。
如不服本裁定，應於裁定送達後十日內以書狀敘明理由，經本院
向最高行政法院提出抗告（須按對造人數附具繕本）；並應預繳
送達用掛號郵票六份（每份三十四元）。
中　　華　　民　　國　九十六　年　　二　　月　 十四 　日
　　　　　　　　　　　　　　　書記官  陳嬿如
